【裁判字號】    92,簡上,94
【裁判日期】    921113
【裁判案由】    詐欺
【裁判全文】
臺灣屏東地方法院刑事判決                          九十二年度簡上字第九四號
    上訴人  甲○○
    即被告
    上訴人  乙○○
    即被告
右列上訴人因詐欺案件，不服本院簡易庭九十二年度簡字第一五九號中華民國九十二
年八月七日所為第一審判決，提起上訴，本院管轄之第二審合議庭判決如左。
    主  文
上訴駁回。
   事實及理由
一、本院認定之事實、證據及理由均引用原審刑事簡易判決之記載。
二、訊據上訴人即被告甲○○、乙○○於本院審理時固坦承於右揭時、地向告訴人訂
    購通訊器材，且交付向他人借用之客票給付貨款後退票之事實，惟均辯稱：因為
    自己所簽發之支票張數太多沒有回籠，銀行不讓其繼續請領新票據使用，才借用
    他人之票據，支票跳票後並未故意逃避債務，實因為尚有積欠信用卡帳款以及積
    欠其他廠商貨款，才無法清償告訴人，非蓄意詐欺云云。惟查：右揭事實業據告
    訴人數位通電訊科技股份有限公司代表人孫淑娟於偵查及原審調查時指訴綦詳，
    復有支票及退票理由單影本、銷貨單、收款單等在卷足憑。被告於本院調查時亦
    坦承：因為自己所簽發之支票張數太多沒有回籠，銀行不讓其繼續請領新票據使
    用，才借用他人之票使用等語，足見被告當時已無簽發支票並讓其兌現之經濟能
    力，足徵被告於向告訴人訂貨時，經濟狀況已經不佳，並無足夠之資力給付告訴
    人貨款，卻仍佯以他人名義之票據先為搪塞，致告訴人陷於錯誤如數出貨，是其
    於訂貨之初即有為自己不法之所有而詐取財物之意圖甚明。再參以被告自上開支
    票退票後，即避不見面，嗣遷離原住所北上謀生，亦未通知告訴人，所購買之通
    訊器材又未退還告訴人，隨意置於其母親經營之KTV內，更因該KTV結束營業通訊
    器材遂而不知去向等情，均據被告供明在卷，致告訴人追討無著，且欠款迄今於
    告訴人提出告訴後，亦僅清償幾萬元，為被告所自認在卷，益徵被告自始即無給
    付貨款之意思甚明。又一般商業經營者之經營，對於本身財務狀況應甚為明瞭，
    其財務狀況要無可能於一、二個月內，即由支付能力正常之情況，轉變為毫無支
    付能力之公司，是以被告經營之多家通訊器材行，為其自承在卷，於九十年一、
    二月間向告訴人訂購貨品時，自應知悉自身之清償能力以及資金調度周轉來源，
    然由上述交易情形以觀，被告取走貨物以後，竟無任何利潤或成本回收，又未清
    償告訴人之貨款，交付之票據又於九十年三月間即相繼跳票，足見被告經營之公
    司於訂貨當時即財務狀況陷於不良，資金陷於困難，積欠債務，無法正常營運，
    而竟隱瞞其經濟困境而向告訴人訂貨，行詐之情甚明。本件事證明確，被告犯行
    堪以認定，應依法論科。
三、核被告即上訴人二人所為，均係犯刑法第三百三十九條第一項之詐欺取財罪。被
    告二人先後多次犯行，時間緊接，手法相同，觸犯構成要件相同之罪名，為連續
    犯。二人有犯意聯絡，行為分擔，為共同正犯。原審法院經審理結果，認被告犯
    罪事證明確，援引刑法第二十八條、第五十六條、第三百三十九條第一項、第四
    十一條第一項、罰金罰鍰提高標準條例第一條前段、第二項，經審酌被告連續多
    次以詐術詐得之財物高達五十三萬四千八百五十二元，而各處被告甲○○罰金有
    期徒刑五月以及被告乙○○拘役五十日，並諭知易科罰金之折算標準，核原審判
    決認事用法暨量刑，均屬妥適，被告否認犯行而提起上訴，為無理由，應予以駁
    回。
四、依刑事訴訟法第四百五十五條之一第一項、第三項、第三百六十八條判決如主文
    。
本案經檢察官蔡榮龍到庭執行職務。
中      華      民      國      九十二      年    十一    月    十三    日
                                     臺灣屏東地方法院刑事第四庭
                                          審判長法  官 簡志瑩
                                                法  官 陳姵君
                                                法  官 陳松檀
右正本證明與原本無異。
不得上訴.
                                                書記官 林鴻仁
中      華      民      國      九十二      年    十一    月    十三    日


司法院資訊處製作；財團法人民間司法改革基金會備份。
